【裁判字號】    95,易,340
【裁判日期】    950621
【裁判案由】    竊盜
【裁判全文】
臺灣臺南地方法院刑事判決               95年度易字第340號
公  訴  人  臺灣臺南地方法院檢察署檢察官
被      告  甲○○
上列被告因竊盜案件，經檢察官提起公訴（95年度偵字第1155號）
，本院判決如下：
    主  文
甲○○無罪。
    理  由
一、公訴意旨略以：被告甲○○與丙○○係男女朋友關係，被告
    甲○○見丙○○平日均會放置第三級毒品Ｋ他命於房間內，
    遂基於意圖為自己不法所有之概括犯意，明知其並未得丙○
    ○之同意，竟於民國九十四年間，在丙○○位於臺南縣永康
    市○○○路四六一巷一九號之住處房間內，連續多次趁丙○
    ○熟睡之際，竊取丙○○所有之第三級毒品Ｋ他命，得手後
    全數供己施用，因認被告甲○○涉犯刑法第三百二十條第一
    項竊盜罪嫌。
二、按犯罪事實應依證據認定之，無證據不得認定犯罪事實；又
    不能證明被告犯罪者，應諭知無罪之判決，刑事訴訟法第一
    百五十四條第二項、第三百零一條第一項分別定有明文。次
    按犯罪事實之認定，應憑真實之證據，倘證據是否真實尚欠
    明確，自難以擬制推測之方法，為其判斷之基礎；而認定犯
    罪事實之證據係指足以認定被告確有犯罪行為之積極證據而
    言，該項證據自須適合於被告犯罪事實之認定，始得採為斷
    罪資料；再訴訟上證明之證據資料，須於通常一般之人均不
    致有所懷疑，而得確信其為真實之程度者，始得據為有罪之
    認定，倘其證明尚未達到此一程度，而有合理之懷疑存在，
    復無其他調查途徑可循，根據「罪證有疑，利於被告」之證
    據法則，即無從為被告有罪之確信，法院即應為無罪之判決
    ，最高法院分別著有五十三年臺上字第六五六號、二十九年
    上字第三一○五號、七十六年臺上字第四九八六號判例可資
    參照。另按被告之自白不得作為有罪判決之唯一證據，仍應
    調查其他必要之證據，以查其是否與事實相符，刑事訴訟法
    第一百五十六條第二項定有明文。故被告之自白固不得作為
    認定犯罪之唯一證據，而須以補強證據證明其確與事實相符
    。被告係出於真正自白或只是敷衍甚至有意欺騙之自白，自
    影響其自白內容之可信度之高低，因此有補強證據之必要性
    ，仍應以個案被告自白之情況及其他案情為綜合之判斷。故
    有被告自白情形下之補強證據，重在保障被告自白事實之真
    實性而非屬虛構，果係虛構者，既非實際發生，情理上必有
    矛盾漏洞，縱然合情合理，也無有力證據支持其真實性。因
    此被告自白內容必須合情合理，並應與當時環境所顯示之事
    實相符，所以被告越合情合理之自白，則需要之補強證據越
    少，反之，被告越不合情合理之自白，則需要更多之補強證
    據。是依上開條文規定，僅有被告之自白，而無其他任何證
    據，縱屬實情（即不管虛實），也不得為有罪之判決，其反
    面即有自白，也有其他證據，若非實情，應為無罪判決，若
    是實情，應為有罪判決。
三、訊據被告甲○○堅詞否認有何上揭犯行，辯稱偵查時會自白
    係因緊張又不懂法律，以為承認有偷伊男朋友丙○○之Ｋ他
    命施用，可以減輕他的責任，事實上伊沒有偷Ｋ他命也沒有
    施用等語。經查：（一）證人丙○○於本院九十五年六月十
    五日審理時結證：「（被告在你販賣ｋ他命偵查期間有在檢
    察官前作證，說她沒有經過你的同意拿ｋ他命，事實上有無
    這件事？）我的毒品沒有短缺，應該是沒有拿。」、「（你
    被警方搜索到ｋ他命時，你的ｋ他命有無短少？）沒有。」
    、「（被告在警察局筆錄說她也有施用ｋ他命，說你曾經拿
    ｋ他命給他施用，你有何意見？）被告看到我被抓，以為這
    樣講可以減輕我的罪刑，所以她說的不實在。」、「（你認
    為你在檢察官前說什麼話，被告才被檢察官控訴竊盜？）我
    沒有指控被告竊盜也沒有陳述，被告為何以竊盜起訴，我也
    不清楚。」等語，其於偵查中亦供稱：「（知不知道甲○○
    拿你的Ｋ他命施用？）我不知道。」等語（見偵查卷一０八
    頁），足認證人丙○○並無法證明被告竊取其Ｋ他命其甚明
    。（二）被告查獲時採擷尿液檢體送驗，未有Ｋ他命或其他
    毒品反應等情，有長榮大學陰性報告書及台灣檢驗科技股份
    有限公司濫用藥物尿液檢驗報告各一紙附卷可稽，故被告辯
    稱未曾施用毒品之辯解，應可採信。（三）被告於偵查中雖
    自白竊取丙○○Ｋ他命乙節，揆諸上開說明，被告此一自白
    查無其他補強證據足以證明確與事實相符，自不得作為有罪
    判決之唯一證據。綜上，被告被訴涉犯上揭竊盜犯行應屬不
    能證明，此外，復查無其他積極證據足以證明被告確有何上
    揭竊盜之犯行，自應為被告無罪之諭知。
據上論斷，應依刑事訴訟法第三百零一條第一項，判決如主文。
本案經檢察官乙○○到庭執行職務
中    華    民    國    95    年    6    月    21    日
                  刑事第三庭  審判長  法  官  陳振謙
                                      法  官  王慧娟
                                      法  官  鍾邦久
以上正本證明與原本無異。
如不服本判決，應於判決送達後10日內，向本院提出上訴狀。
                                      書記官  曾盈靜
中    華    民    國    95    年    6    月    21    日
附錄法條：
中華民國刑法第320條
(普通竊盜罪、竊佔罪)
意圖為自己或第三人不法之所有，而竊取他人之動產者，為竊盜
罪，處5年以下有期徒刑、拘役或500元以下罰金。
意圖為自己或第三人不法之利益，而竊佔他人之不動產者，依前
項之規定處斷。
前二項之未遂犯罰之。


司法院資訊處製作；財團法人民間司法改革基金會備份。
